---
title: "Bericht Berlin 2018/2019"
output: html_document
---

```{r setup, include=FALSE, echo=FALSE}
knitr::opts_chunk$set(echo = FALSE)
knitr::opts_chunk$set(message = FALSE)
knitr::opts_chunk$set(warning = FALSE)
# load libraries
library(tidyverse)
library(lubridate)
library(knitr)
#install.packages("kableExtra") 
library(kableExtra)
#install.packages("sjPlot")
library(sjPlot)

# load data

Airbnb <- read.csv("/Users/ninafrings/Documents/UNI/Master/FS 21/Praxisseminar/DataAnalytics4PB/1_data/airbnb.csv")

```

```{r }
# Wähle Jahre 2018 und 2019 aus
Airbnb_1819 <- Airbnb %>% 
  filter(Erstellungsdatum > "2018-01-01", 
         Erstellungsdatum < "2019-12-31")
```

### Präambel

Dieser Bericht analysiert Veränderungen in den Neueinstellungen und den Preisen von Airbnb Objekten in Berlin, Deutschland. Er wurde zum Zwecke der Übung auf Basis öffentlich verfügbarer Daten ^[Daten wurde heruntergeladen von [insideairbnb.com](http://insideairbnb.com/get-the-data.html)] erstellt und repräsentiert einzig die Position der Autoren. Es besteht keine Beziehung zu Airbnb.  

### Neueinstellungen

#### Entwicklung

Seit `r min(Airbnb_1819$Erstellungsdatum)` wurden in Berlin `r nrow(Airbnb_1819)` Airbnb Wohnungen eingestellt. Von diesen Wohnungn weisen aktuell `r round(mean(Airbnb_1819$Verfügbarkeit_90Tage > 0) * 100)`% Verfügbarkeiten von durchschnittlich `r round(mean(Airbnb_1819$Verfügbarkeit_90Tage[Airbnb_1819$Verfügbarkeit_90Tage>0]),1)`  Tagen für die nächsten 3 Monate auf.

**Einstellungen von Airbnb Wohnungen haben im letzten Jahr stark zugenommen. Im Jahr 2019 wurden insgesamt `r n_2019 <- sum(year(Airbnb_1819$Erstellungsdatum) == 2019); n_2019` neue Wohnungen eingestellt, wohingegend im Jahr 2018 nur `r n_2018 <- sum(year(Airbnb_1819$Erstellungsdatum) == 2018); n_2018` Wohnungen eingestellt wurden. Dies entspricht einem Zuwachs von `r (round(n_2019/n_2018, 2) - 1)*100`%.**

```{r, fig.cap = cap }
# Plotte Häufigkeiten
(fig.asp = .5)
ggplot(Airbnb_1819 %>% 
      group_by(Jahr = year(Erstellungsdatum), 
               Monat_tmp = month(Erstellungsdatum)) %>% 
      summarize(Monat = as_factor(paste(first(Jahr), first(Monat_tmp), sep = '-')),
                Wohnungen = n()), 
      aes(x = Monat, y = Wohnungen, fill = Jahr)) + 
      geom_bar(stat = 'identity', position = 'dodge') + 
      theme(legend.position = 'none',
      axis.text.x = element_text(angle = 45, hjust = 1)) 
cap = 'Abbildung 1. Neueinstellungen pro Monat'
```

#### Stadtteile

```{r}
# Berechne Häufigkeiten über die Bezirke
stadtteile <- Airbnb_1819 %>% 
              group_by(Stadtteil, 
                       Jahr = year(Erstellungsdatum)) %>% 
              summarize(Wohnungen = n()) %>% 
              ungroup() %>% 
              arrange(desc(Jahr), Wohnungen) %>% 
              mutate(Stadtteil = as_factor(Stadtteil))
```

Neueinstellungen fallen nach wie vor sehr unterschiedlich in den Bezirken aus. Die meisten Neueinstellungen im Jahr 2019 gab es in `r stadtteile %>% filter(Jahr == 2019) %>% pull(Stadtteil) %>% last()`, die wenigsten in `r stadtteile %>% filter(Jahr == 2019) %>% pull(Stadtteil) %>% first()`.

```{r}
# Veränderung über die Stadtteile
veränderung = stadtteile %>% 
  group_by(Stadtteil) %>% 
  summarize(veränderung = (100 * (Wohnungen[Jahr == 2019]/Wohnungen[Jahr == 2018] - 1)) %>% round(1))

# Geringsten Veränderung
min_veränderung = veränderung %>% 
  slice(which.min(veränderung)) %>% 
  pull(veränderung)

# Stadteil mit der geringsten Veränderung
min_stadtteil = veränderung %>% 
  slice(which.min(veränderung)) %>% 
  pull(Stadtteil)

# Grösste Veränderung
max_veränderung = veränderung %>% 
  slice(which.max(veränderung)) %>% 
  pull(veränderung)

# Stadteil mit der grössten Veränderung
max_stadtteil = veränderung %>% 
  slice(which.max(veränderung)) %>% 
  pull(Stadtteil)
```

Die grössten Veränderungen gab es in Marzahn - Hellersdorf und Treptow - Köpenick. In Marzahn - Hellersdorf `r ifelse(min_veränderung > 0, "wuchsen", "schrumpften")` die Neueinstellungen um `r min_veränderung`%, in Treptow - Köpenick `r ifelse(max_veränderung > 0, "wuchsen", "schrumpften")` die Neueinstellungen um `r max_veränderung`%.

```{r, fig.cap = cap}
(fig.asp = .5)
cap = 'Abbildung 2. Neueinstellungen pro Bezirk.'
# Plotte Häufigkeieten der Stadtteile
ggplot(stadtteile, 
       aes(y = Stadtteil, x = Wohnungen, group = Jahr, fill = Jahr)) + 
       geom_bar(stat = 'identity', position = 'dodge') + 
       theme(legend.position = 'none') + 
       labs(y = '')
```

### Preis

Der durchschnittliche Preis der Neueinstellungen beträgt `r round(mean(airbnb_1819 %>% pull(Preis)),1)` €. Im Vergleich zum Vorjahr sind die Preise der Neueinstellungen um `r m <- mean(airbnb_1819 %>% filter(year(Erstellungsdatum) == 2019) %>% pull(Preis))/ mean(airbnb_1819 %>% filter(year(Erstellungsdatum) == 2018) %>% pull(Preis)) ; round(m, 3) * 100 - 100`% gestiegen.

#### Einfluss Ausstattung 

```{r}
# Vektor mit Ausstattungsmerkmalen
ausstattung_var <- c('Küche','Wifi','TV','Kaffeemaschine',
                     'Geschirrspüler','Terrasse_Balkon',
                     'Check_in_24h')

# Bestimme Preise als Funktion der Ausstattungsmerkmale
ausstattung <- 
  Airbnb_1819 %>% 
    select(all_of(ausstattung_var), Preis) %>%
    pivot_longer(-Preis,
    names_to = 'Ausstattung',
    values_to = 'Ausstattung_vorhanden') %>% 
    group_by(Ausstattung) %>% 
    summarize(Nicht_vorhanden = mean(Preis[!Ausstattung_vorhanden]),
              Vorhanden = mean(Preis[Ausstattung_vorhanden]),
              Differenz = Vorhanden - Nicht_vorhanden, 
              Prozent_vorhanden = mean(Ausstattung_vorhanden) * 100) %>% 
    arrange(desc(Differenz))
```
Das Austattungsmerkmal mit dem grössten Unterschied im Preis ist `r ausstattung %>% pull(Ausstattung) %>% first()` (`r ausstattung %>% pull(Differenz) %>% first() %>% round(1)`), das Austattungsmerkmal mit dem kleinsten Unterschied im Preis ist `r ausstattung %>% pull(Ausstattung) %>% last()` (`r ausstattung %>% pull(Differenz) %>% last() %>% round(1)`).

**Der stark negative Effekt der Küche überrascht, er könnte jedoch durch die Art der Unterkunft moderiert werden, gegeben dass auch Hotels im Angebot enthalten sind.**

```{r, escape = FALSE}
# Plotte Tabelle mit Austattungsmerkmalen
ausstattung %>% kable(format = 'html', digits = 2)
caption = 'Tabelle 1. Austattung und Einfluss auf den Preis'
col.names = c('', 'Preis<br>Nicht-vorh.', 'Preis<br>vorh.', 'Differenz', 'Prozent<br>vorh.', escape = FALSE)
```

